【裁判字號】    99,審訴,2652
【裁判日期】    990921
【裁判案由】    毒品危害防制條例
【裁判全文】
臺灣高雄地方法院刑事判決            99年度審訴字第2652號
公  訴  人  臺灣高雄地方法院檢察署檢察官
被      告  甲○○
上列被告因毒品危害防制條例案件，經檢察官提起公訴（99年度
毒偵字第2847號），被告於準備程序進行中就被訴事實為有罪之
陳述，經本院告知簡式審判程序之旨，並聽取被告與公訴人之意
見後，裁定依簡式審判程序審理，判決如下：
    主  文
甲○○施用第一級毒品，處有期徒刑柒月，扣案第一級毒品海洛
因壹包（含包裝袋，驗後淨重零點零玖公克）沒收銷燬之，扣案
未使用之針筒壹支沒收；又施用第二級毒品，處有期徒刑肆月。
應執行有期徒刑拾月，扣案第一級毒品海洛因壹包（含包裝袋，
驗後淨重零點零玖公克）沒收銷燬之，扣案未使用之針筒壹支沒
收。
    事  實
一、甲○○前因施用毒品案件，經依法院裁定送觀察、勒戒後，
    認無繼續施用毒品之傾向，於民國97年10月13日因無繼續施
    用傾向釋放出所，並於97年10月29日期滿執行完畢，詎仍不
    思戒除毒癮，明知海洛因及甲基安非他命分別係毒品危害防
    制條例第2 條第2 項第1 、2 款所明定之第一級、第二級毒
    品，不得持有及施用，竟於上開觀察、勒戒執行完畢釋放後
    5 年內，分別基於施用第一、二級毒品之犯意，先於99年4
    月18日下午8 時許，在高雄縣鳥松鄉之友人租屋處，以玻璃
    球燒烤吸食煙霧之方式，施用第二級毒品甲基安非他命1 次
    ；復於同日下午10許，在其高雄縣仁武鄉○○○街23號住處
    內，以針筒注射靜脈之方式，施用第一級毒品海洛因1 次。
    嗣於99年4 月20日下午4 時10分許，在高雄縣鳳山市○○路
    72號前，為警盤檢查獲並扣得第一級毒品海洛因1 包（驗後
    淨重0.09公克）、未使用之針筒1 支等物，經徵其同意採尿
    送驗結果，呈甲基安非他命、嗎啡陽性反應。
二、案經高雄縣政府警察局仁武分局報告臺灣高雄地方法院檢察
    署檢察官偵查起訴。
    理  由
一、本件被告甲○○所犯係死刑、無期徒刑、最輕本刑為3 年以
    上有期徒刑以外之罪，其於準備程序進行中，就被訴事實為
    有罪之陳述，經受命法官告知簡式審判程序之旨，並聽取當
    事人之意見後，本院合議庭認無不得或不宜改依簡式審判程
    序進行之情形，爰依刑事訴訟法第273 條之1 第1 項規定，
    裁定本件由受命法官獨任進行簡式審判程序。又本件卷內之
    證據資料，依同法第273 條之2 規定，不受同法第159 條第
    1 項關於傳聞法則規定之限制，依法均有證據能力，合先敘
    明。
二、上揭事實，業據被告於本院審理中坦承不諱，並有毒品案件
    尿液採證檢驗對照表、台灣檢驗科技股份有限公司濫用藥物
    尿液檢驗報告各1 紙、高雄縣政府警察局仁武分局扣押筆錄
    及扣押物品目錄表各1 份，及照片7 張在卷可稽，而扣案毒
    品1 包（驗後淨重0.09公克）經送驗後，結果確實含有第一
    級毒品海洛因之成分，此亦有卷附高雄市立凱旋醫院濫用藥
    物成品檢驗鑑定書1 紙可按，足認被告上揭任意性之自白與
    事實相符，得做為被告有罪之證據。又被告前因施用毒品案
    件，經依法院裁定送觀察、勒戒後，認無繼續施用毒品之傾
    向，於97年10月13日因無繼續施用傾向釋放出所，並於97年
    10月29日期滿執行完畢乙情，有卷附臺灣高等法院被告前案
    紀錄表1 紙在卷足參，其於前案觀察、勒戒執行完畢釋放後
    ，5 年內再犯本件施用毒品罪之事實，事證明確，應予依法
    論科。
三、核被告所為，係犯毒品危害防制條例第10條第1 項、第2 項
    之施用第一、二級毒品罪，其持有毒品之低度行為為施用之
    高度行為所吸收，不另論罪。被告所犯上開2 罪名，犯意各
    別，行為互殊，應予分論併罰。爰審酌被告前曾因施用毒品
    經送觀察、勒戒，卻不思悔改而再犯本案之施用毒品犯行，
    顯見欠缺戒除毒品之決心，誠屬不該，惟念被告之施用毒品
    行為，乃屬對其自身健康之戕害行為，尚未害及他人，且犯
    後尚知坦承犯行，及其智識程度、生活情況等一切情狀，量
    處如主文所示之刑，並依刑法第51條第5 款之規定，定其應
    執行之刑，以示懲儆。至扣案第一級毒品海洛因1 包（驗後
    淨重0.09公克），經送驗後，結果均含有第一級毒品海洛因
    之成分，已如前述，應依毒品危害防制條例第18條第1 項前
    段規定，不問屬於犯人與否，宣告沒收銷燬之（上開第一級
    毒品海洛因之包裝因包覆毒品，其上顯留有該毒品之殘渣，
    衡情自難與之剝離，是當應整體視之為毒品，連同該包裝併
    予宣告沒收銷燬之）。至鑑驗耗用之海洛因既已滅失，自無
    庸宣告沒收銷燬。另扣案未使用之針筒1 支（經送驗未含有
    第一級毒品海洛因或第二級毒品甲基安非他命成分，有卷附
    正修科技大學超微量研究科技中心檢驗報告1 紙可按），業
    據被告自承為其所有，且係預備施用第一級毒品海洛因毒品
    所用之物，是應依刑法第38條第1 項第2 款宣告沒收之。
據上論斷，應依刑事訴訟法第273 條之1 第1 項、第284 條之1
、第299 條第1 項前段，毒品危害防制條例第10條第1 項、第2
項、第18條第1 項，刑法第11條、第38條第1 項第2 款、第51條
第5 款，判決如主文。
本案經檢察官王清海到庭執行職務。
中    華    民    國    99    年    9     月    21    日
                  刑事第十庭    法  官  林裕凱
以上正本證明與原本無異。
如不服本判決應於收受判決後10日內向本院提出上訴書狀，並應
敘述具體理由。其未敘述上訴理由者，應於上訴期間屆滿後20日
內向本院補提理由書(均須按他造當事人之人數附繕本)「切勿逕
送上級法院」。
中    華    民    國    99    年    9     月    21    日
                                 書記官 黃振祐
附錄所犯法條
毒品危害防制條例第10條
施用第一級毒品者，處 6 月以上 5 年以下有期徒刑。
施用第二級毒品者，處 3 年以下有期徒刑。

司法院資訊處製作；財團法人民間司法改革基金會備份。
